臺灣桃園地方法院小額民事判決
111年度壢小字第1432號
原      告  國泰世華商業銀行股份有限公司

法定代理人  郭明鑑  
訴訟代理人  吳俊鴻  
被      告  吳文卿  
上列當事人間請求清償借款事件，本院於民國111年11月7日言詞
辯論終結，判決如下：
　　主    文
一、被告應給付原告新臺幣（下同）56,371元，及自民國111年5
    月1日起至清償日止，按週年利率8.67%計算之利息，暨自11
    1年5月2日起至清償日止，逾期在6個月內者，按上開利率10
    %，逾期超過6個月以上者，按上開利率20%計算之違約金，
    每次違約狀態最高連續收取期數為9期。
二、原告其餘之訴駁回。
三、訴訟費用1,000元由被告負擔。
四、本判決原告勝訴部分得假執行。
    理  由  要  領
一、按民事訴訟法第436條之8第1項規定：「關於請求給付金錢
    或其他代替物或有價證券之訴訟，其標的金額或價額在新台
    幣十萬元以下者，適用本章所定之小額程序。」同法第436
    條之18規定：「判決書得僅記載主文，就當事人有爭執事項
    ，於必要時得加記理由要領。」
二、原告主張
（一）被告前向原告借款70萬元，借款期間為106年8月1日起至1
      11年8月1日止，雙方約定利息按原告定儲利率加計週年利
      率7.6%，調整基準利率時，依調整日後第一個繳款日起按
      新利率機動調整，即以週年利率8.67%計算。雙方並約定
      自撥款日起，依年金法按月於每月1日前攤還本息；借款
      人如遲延還本或付息時，除按上開約定利率計算利息外，
      逾期6個月以內者，按上開利率10%，逾期超過6個月者，
      就超過部分按上開利率20%計算之違約金，且如有任何一
      期未按期清償時，視為全部到期，雙方並簽立貸款契約書
      （下稱系爭契約）。
（二）詎被告自111年5月1日起即未依約清償，依約定債務視為
      全部到期，並喪失期限利益，迄今尚積欠原告本金56,371
      元、利息及違約金未清償，原告迭經催討均未獲置理。爰
      依消費借貸之法律關係提起本件訴訟等語，並聲明：被告
      應給付原告56,371元，及自111年5月1日起至清償日止，
      按週年利率8.67%計算之利息，暨自111年5月2日起至清償
      日止，逾期在6個月內者，按上開利率10%，逾期超過6個
      月以上者，按上開利率20%計算之違約金。
三、被告答辯
    希望能夠分期償還，每期清償15,000元等語。並聲明：原告
    之訴駁回。
四、是依上揭規定，以下僅就（一）原告得請求之違約金若干？
    （二）被告得否分期、緩期清償部分記載 理由要領如下：
（一）原告得請求之違約金若干？
　　　原告主張被告應給付原告自111年5月2日起至清償日止，
      逾期在6個月內者，按上開利率10%，逾期超過6個月以上
      者，按上開利率20%計算之違約金等語。然依系爭契約第5
      章第2條所示，可知兩造定有每次違約狀態最高連續收取
      期數為9期之限制（見本院卷第11頁反面），是原告應僅
      得請求被告給付自111年5月2日起至清償日止，逾期在6個
      月內者，按上開利率10%，逾期超過6個月以上者，按上開
      利率20%計算之違約金，每次違約狀態最高連續收取期數
      為9期。逾此範圍之違約金請求，則屬無據。
（二）被告得否分期、緩期清償部分記載 理由要領如下：
　　⒈按民法第318條規定：「債務人無為一部清償之權利，但法
      院得斟酌債務人之境況，許其於無甚害於債權人利益之相
      當期限內，分期給付，或緩期清償。」惟上開規定僅係認
      法院有斟酌債務人境況，許其分期給付或緩期清償之職權
      ，非認債務人有要求分期給付或緩期清償之權利。
    ⒉查本件被告雖辯稱希望能夠分期償還，每期清償15,000元
      等語（見本院卷第33頁反面第7行），惟被告分期給付或
      緩期清償之請求既未經原告同意，且被告復未提出任何證
      據以釋明其境況，本院自難逕許其分期或緩期給付。又被
      告因清償能力不佳致無法償還縱然為真，仍僅係債務人履
      行能力之問題，並不影響其應負之清償責任，故被告前揭
      抗辯，並不可採。
五、綜上所述，原告依消費借貸之法律關係，請求被告應給付原
    告56,371元，及自111年5月1日起至清償日止，按週年利率8
    .67%計算之利息，暨自111年5月2日起至清償日止，逾期在6
    個月內者，按上開利率10%，逾期超過6個月以上者，按上開
    利率20%計算之違約金，每次違約狀態最高連續收取期數為9
    期，為有理由，應予准許。逾此範圍之請求，則屬無據，應
    予駁回。
六、本件原告勝訴部分係依民事訴訟法第436條之8適用小額訴訟
    程序所為之判決，應就被告敗訴部分，依同法第436條之20
    規定，依職權宣告假執行。
七、本件事證已臻明確，兩造其餘之攻擊防禦方法及所提證據，
    於判決結果不生影響，爰不一一論列，併此敘明。
八、訴訟費用負擔之依據：民事訴訟法第79條，因原告僅就違約
    金請求部分敗訴，是酌定由被告負擔全部訴訟費用。並依職
    權確定訴訟費用額如主文第3項所示。
中　　華　　民　　國　　111 　年　　11　　月　　18　　日
                  中壢簡易庭      法  官  周仕弘
以上為正本係照原本作成。
如不服本判決，應於送達後20日內，向本院提出上訴狀並表明上
訴理由，如於本判決宣示後送達前提起上訴者，應於判決送達後
20日內補提上訴理由書（須附繕本）。
如委任律師提起上訴者，應一併繳納上訴審裁判費。
中　　華　　民　　國　　111 　年　　11　　月　　18　　日
                                  書記官  巫嘉芸
附錄：
一、民事訴訟法第436條之24第2項：
    對於小額程序之第一審裁判上訴或抗告，非以其違背法令為
    理由，不得為之。
二、民事訴訟法第436條之25：
    上訴狀內應記載上訴理由，表明下列各款事項：
    （一）原判決所違背之法令及其具體內容。
    （二）依訴訟資料可認為原判決有違背法令之具體事實。